中文简历

简历编号: 7d627a9bd0Cf9628d4fa4a7 | 最后一次登录时间: 2022/10/31



干** 在校,可即刻到岗

男 | 20岁 | 武汉-洪山区 | 本科 | 2023年毕业

前端开发 | 字节跳动青训营

₩ 和TA聊聊

推荐职位

▲ 查看联系方式 ☆ 收藏 【】转发

职业期望

目前行业: 互联网

期望职位:

前端开发 | 16 - 23k · 15薪 深圳

全部行业

工作经历

字节跳动青训营 ① (2022.07 - 2022.08, 1 个月)

搜索同事 >

互联网

前端开发

工作地点: 武汉

下属人数:

职责业绩:

情况简述:为进一步提升自身开发技能,与<mark>前端</mark>爱好者在实战中产生灵感碰撞,报名并顺利通过笔试成功入 选。期间主要学习了<mark>前端</mark>监控技术。在8月的结营大作业中,自拟定并发起"前端监控平台"项目,并依托湖北工 大物理实验平台进行设计;承担项目负责人和全栈开发角色,自组建8人项目团队,预计2022年8月底可完成上

系统开发:进行技术选型并搭建系统框架(react+js+webpack+react-router+antv),优化配置webpack,基 于antv+react构建系统首页可视化图表。

SDK架构设计与封装: 提取vue、react native、uniapp框架共性,针对各自框架的个性特征分别单独建包,以 满足监控平台对web、APP、小程序的适配性;运用npm包封装SDK,采用source-map解析实现错误追踪和定 位。

百度训练营 ① (2022.05 - 2022.07, 2个月)

搜索同事 >

互联网

前端开发

工作地点: 武汉

下属人数:

职责业绩: 情况简述: 重点学习了HTTP的同源和缓存、JS单元测试、echarts渐进式渲染。为巩固对VUE源码的深度理

解,结营作业设计开发"wjy-mvvm"(一个仿vue的简易mvvm框架,实现了数据响应式、事件绑定、双向和单

向绑定、模板编译功能), 荣获"优秀学员"且排名第6。

简历备注 共0条

简历洞察

一秒洞察名企背景、在职 学历、工作空档期...

注意点: 1

相似人选



前端工程

男 | 22 | 本科 康博嘉信息;

经验相似 行业相似



前端开发

男 | 22 | 本利 北京旷视科

经验相似 求职意愿福

简历信息

职业期望

工作经历

项目经历

教育经历

语言能力

自我评价

附加消息





IT服务

前端开发&系统等保运维

Ω

工作地点: 武汉

下属人数:

职责业绩: 情况简述:实验室老师承接的一个省级项目,用以对国网四川省10kV配网带电作业工器具进行规范化管理。因

物理实验平台的业绩受邀加入该项目组,担任<mark>前端</mark>框架搭建和核心开发,配合电科院测试并基于Spring+Spring

MVC+JAVA完成系统权限认证、加密传输、重复攻击、web安全等的优化设计与开发。

武汉蓝莲网科技有限公司 ① (2021.10 - 2021.12, 2个月)

搜索同事 >

私营·民营企业 IT服务

全栈开发

0.有限公司,担限专用 工作地点:

下属人数:

职责业绩: 公司简介:湖北工大的一名学生开办的一家初创公司,为初创企业、中小企业提供项目孵化和人工智能、大数据服

务、软件开发、网络与信息安全等的咨询与技术支持一体化服务。

情况简述:参与聊天小程序、企业管理平台2个毕业设计项目开发;独立开发蓝莲创业服务网小程序,蓝莲创业 服务网是一家为初创企业、中小企业提供从公司注册到项目运营和技术服务一体化的科技创业服务平台。涵盖 公司注册、代账报税、技术服务、技术指导、应用软件开发、法律顾问、财务审计、BP撰写、政策咨询申报等

创业服务。

项目经历 (共1段)

物理实验平台(web+小程序)全新... (2021.01 - 2022.03)

项目职务: 项目负责人

所在公司: 武汉工业大学

项目描述: 发现校物理实验平台之于现代化教学及评估需求后,主动向老师请缨开发全新物理实验平台;该项目已报名参选湖

北工业大学2021年大学生创新创业大赛,目前比赛结果仍在评审中。

项目描述:物理实验平台是为湖北工业大学物理实验课程提供线上一体化管理的平台,包括排课管理、网上选课、

线上提交和批阅实验报告、学期成绩汇总导出等功能,供学校每年7K+学生使用。

技术栈:vue2+elementui+uniapp+ssm+axios+阿里云数据库

项目职责: 项目前期: 自行联系同学组建3人项目组, 主持业务流程的梳理与开发需求澄清, 共同规划平台产品设计与开

发方案、组织技术选型的讨论与确认;制定前端开发规范,以及项目开发计划,并根据各自技术特长分配工作

任务。

技术框架搭建: 建构vue2+elementui+uniapp+ssm+axios; 基于vue-cli独立创新开发脚手架, 通过npm init初 始化解决初始配置与版本号不匹配问题。

系统开发:重点开发功能模块代码,其中原生开发基于canvas的图片编辑器,以实现线上实验报告的提交和 批改保存; 为监控平台运行和用户行为追踪, 引入阿里云日志仓库, 独立设计前端埋点方案并执行。

服务器部署:运用用宝塔+webhook+linux进行服务器自动化部署。

2.0版本迭代(2021.04-2021.09): 1.0版(基础功能版)在数据处理上出现逻辑冗余和错误,故独立重构数 据库、前后端调用接口和部分<mark>前端</mark>代码,打包后代码体积减少6MB;针对学生数据导出耗时10+分钟的问题, 选用promise并发执行,将4K+的表数据在10s内全部导入。

3.0版本优化(2021.09-至今): 2021年9月系统正式上线后, 出现900多名学生分批登陆预约导致系统崩溃的 现象,经分析发现是项目打包体积大、页面加载时间长致使服务器压力过大,故应用webpack压缩代码、改面





向过程为面向对象开发重构代码和接口、CDN存储打包文件的方式,进一步优化系统,dist体积压缩了7M,接口 请求减少120个。

项目业绩: 2021年9月系统全面上线应用后,至今已稳定运行2个学期,支持高峰期2k+人同时在线。

教育经历



湖北工业大学·软件工程·本科 2019.09 - 2023.06

统招

语言能力

普通话

自我评价

【有经历】:主持0-1开发湖北工大物理实验平台、<mark>前端</mark>监控平台;独立开发蓝莲创业服务网小程序,并因物理实验平台被一名实验老师看中, 主动邀请加入国网四川省配网带电作业项目组,从事前端开发及系统安全优化。

【硬实力】:对VUE源码有深度研究,自开发了仿vue-cli的自定义脚手架和仿vue的mvvm框架;熟悉VUE全家桶、ElementUI、HTML、 CSS、JS,掌握ES6语法及其新特性;有<mark>前端</mark>性能优化、mysql优化、webpack配置、服务器自动化部署、<mark>前端</mark>常用工具函数封装经验;理解 网络协议,掌握浏览器底层工作原理及事件循环机制。

【软技能】:熟悉面向过程和面向对象开发,具备系统需求分析和开发方案设计能力,可独立制定<mark>前端</mark>开发规范;对技术有浓厚兴趣,持续精进 并善于复盘,研究源码并自建个人博客,已发布百余篇文章,其中90多篇为纯原创。

附加消息

作品链接:

wjy-blog:从0分析源码后,独立改造搭建的个人博客,著有纯原创文章90+篇。https://www.wjygrit.cn/

wjy-cli: 仿vue-cli脚手架, https://github.com/GRITWJY/wjy-cli

wjy-mvvm: 仿vue的mvvm开源框架, 2022年百度训练营大作业。https://github.com/GRITWJY/wjyMVVM

canvas-report: https://www.npmjs.com/package/canvas-report

本次搜索匹配到的简历不够精准? 点击这里进行反馈



□ 简历不匹配

声明:该人选信息仅供公司招聘使用,严禁以招聘以外的任何目的使用人选信息或利用猎聘平台及人选信息从事任何违法违规活动。否 则,猎聘有权单方决定采取包括但不限于删除发布内容,限制、暂停使用,终止合作永久封禁账户等措施。

猎聘简介 加入猎聘 产品服务 使用帮助 用户协议 隐私条款 意见反馈 猎头公司 联系我们

服务热线

400-621-2266 转 2

工作日 9:00-19:00

